【裁判字號】    95,簡上,1027
【裁判日期】    951025
【裁判案由】    妨害自由等
【裁判全文】
臺灣高雄地方法院刑事判決            95年度簡上字第1027號
上  訴  人
即  被  告  丁○○
                    樓
選任辯護人  莊孝襄律師
上列上訴人因被告妨害自由等案件，不服本院高雄簡易庭中華民
國95年6 月30日95年度簡字第4099號所為第一審判決（聲請簡易
判決處刑書案號：臺灣高雄地方法院檢察署95年度偵字第13548
號），提起上訴，本院管轄之第二審合議庭判決如下：
  主  文
原判決撤銷。
丁○○連續以加害生命、身體之事，恐嚇他人致生危害於安全，
處有期徒刑伍月，如易科罰金，以參佰元折算壹日；又以非法方
法剝奪他人行動自由，處有期徒刑參月，如易科罰金，以參佰元
折算壹日；又公然侮辱人，處拘役貳拾日，如易科罰金，以參百
元折算壹日。前開有期徒刑部分，應執行有期徒刑陸月，如易科
罰金，以參佰元折算壹日。
    事  實
一、丁○○與甲○○原為男女朋友，甲○○於民國94年2 月間得
    知丁○○已婚，遂向其提出分手要求，並逐漸與其疏遠，丁○○認對甲○○已投注大量感情與金錢，甲○○卻片面結束
    二人之交往關係，乃心懷憤懣，竟分別為以下犯行：
(一)基於恐嚇之概括犯意，自94年4 月22日起迄同年10月22日止
    ，連續以0000000000、0000000000、0000000000號行動電話
    ，傳送如附表1 所示之簡訊內容，至甲○○所使用之門號
    0000000000號行動電話內，威脅將加害於甲○○及其姐姐、
    子女之生命、身體，要求甲○○出面談判，使甲○○心生畏
    懼，致生危害於其安全。
(二)嗣於94年10月20日下午3 時30分許，丁○○在高雄縣鳳山市
    ○○路與南榮路交叉口處，見甲○○搭乘由其雇主乙○○駕
    駛之自小客車，前往位於上揭交岔路口之界揚超商，由甲○○獨自下車進入界揚超商內，竟基於剝奪他人行動自由及公
    然侮辱之犯意，於甲○○欲離開界揚超商之際，在超商門口
    以身體阻止甲○○離開超商，並徒手將甲○○推倒在地上，
    復在上揭不特定人得以共見共聞之超商門口處，以「爛女人
    」、「人盡可夫」等足以貶損他人名譽之粗鄙言詞，公然侮
    辱甲○○，使甲○○在精神上、心理上感受難堪、不快；俟
    甲○○乘隙逃回乙○○車內右前座，丁○○仍自後追趕而上
    ，並承同一剝奪他人行動自由之接續犯意，乘乙○○未及驅
    車離去，以右手拉開乙○○前揭車輛之右前座車門，並伸出
    左手拉住甲○○的右手不放，以阻止乙○○開車搭載甲○○
    離去，丁○○在拉扯之際與甲○○發生爭執，並承同一公然
    侮辱之接續犯意在不特定人得以共見共聞之馬路上，以「爛
    女人」、「人盡可夫」等言語辱罵甲○○，貶損甲○○之名
    譽，雙方拉扯爭執十餘分鐘後，因乙○○取出行動電話欲報
    警處理，丁○○始罷手離去。
二、案經甲○○訴由高雄市政府警察局前鎮分局報告臺灣高雄地
    方法院檢察署檢察官偵查後聲請簡易判決處刑。
    理  由
一、訊據被告丁○○固坦承有於前揭時間傳送附表所示之簡訊給
    告訴人甲○○，及於前揭時地在界揚超商遇到告訴人，雙方
    並曾在乙○○駕駛之車旁發生爭執等事實，惟矢口否認有何
    恐嚇、妨害自由及公然侮辱之犯行，辯稱：伊當時因認遭告
    訴人欺騙感情及鉅額金錢，情緒近乎崩潰，始在激動之下傳
    送簡訊給告訴人，伊並無恐嚇告訴人之犯意，且伊所為並未
    致告訴人心生畏懼；至於94年10月20日當天，伊搭載丙○○
    恰巧經過該地，伊下車欲至超商購買香菸，始巧遇告訴人，
    伊在超商並無任何阻止告訴人離去之舉動或以言詞侮辱告訴
    人，告訴人返回乙○○車上後，伊亦無拉扯或侮辱告訴人，
    僅在車門旁邊與告訴人談話，談話時告訴人車門並未打開云
    云。經查：
(一)被告連續傳送如附表1 所示之簡訊給告訴人之事實，業經告
    訴人於本院審理時指證綦詳，並有該等簡訊內容照片在卷可
    稽，且被告自身亦坦承確有傳送簡訊之行為，自堪認定屬實
    。按刑法第305 條所謂「以加害生命、身體、自由、名譽、
    財產之事，恐嚇他人」，並不限於明示惡害之通知，尚包含
    以隱喻之方式，使他人得知惡害；同條文所稱之「致生危害
    於安全」，則指因行為人之恐嚇行為使被害人內心產生恐懼
    而言，而被害人是否感到恐懼，則應綜合被害人之主觀認知
    ，與行為人所傳達之恐嚇訊息內容、社會上一般人接獲該訊
    息會產生之心理感受等客觀情況加以衡量。查本件被告所傳
    送之簡訊大量使用諸如「我的報復絕對會讓你後悔一輩子」
    、「我會讓你後悔欺騙男人的下場竟是害了最親的人」、「
    我不會傷害妳你姐和女兒才是對向（按：應為「對象」）」
    、「我絕對有同歸於盡的心」等明示或暗示將加害於告訴人
    或其親人之生命、身體安全之字句，衡諸一般社會常情，在
    客觀上顯足使人心生畏懼，且告訴人於本院審理時亦證稱：
    其於接到被告傳送之簡訊後，第一個反應就是想到要保護其
    子女，且其內心感到害怕，出門都要靠鄰居幫忙掩護等語明
    確（見本院簡上卷第64頁至第65頁），故被告辯稱告訴人於
    接到簡訊後仍有回傳簡訊或與其見面，可見告訴人內心並未
    感到恐懼云云，顯係推諉卸責之詞，不足採信。另被告雖以
    其根本不會亦未曾傷害告訴人，並無恐嚇犯意云云置辯，惟
    刑法之恐嚇危害安全罪，係指行為人以未來之惡害通知被害
    人，使其發生畏怖心理而言，該罪之成立並不以行為人真有
    加害之意為必要，是該辯解亦不足採。綜上，被告以傳送附
    表1 所示簡訊內容之方式恐嚇告訴人之事實，應堪認定。
(二)被告於犯罪事實（二）所示時間，在界揚超商門口，先以身
    體阻擋告訴人離開，再將告訴人推倒在地，於告訴人逃回施
    國陽駕駛之小客車上後，被告即尾隨追上，打開車門且以手
    拉扯告訴人，阻止乙○○開車載告訴人離去等事實，業據告
    訴人於本院審理時證述綦詳（見本院簡上卷第63頁至第67頁
    ），證人乙○○亦到庭證稱：告訴人為其員工，當天兩人一
    起外出洽公，到案發地之界揚超商前，其請告訴人至超商影
    印文件，等了一會兒，就見到告訴人衝向其車子的右前座，
    被告則從後面追上來，質問其為何載他太太，並當場與告訴
    人爭執，被告還把車門打開，伸手拉住告訴人，阻止其將車
    子開走，並企圖拉告訴人下車，其覺得自由遭到被告妨害，
    拿出電話打算報警被告才離去，前後約經十餘分的時間等語
    明確（見本院簡上卷第71頁至第73頁），核與告訴人證述之
    內容相符。證人丙○○雖證稱：當天與被告行經案發地點，
    被告表示要下車買香煙，其就下車在車旁抽煙等待被告，只
    見被告走進界揚超商，沒多久就出來，走到另一台車旁與人
    說話，過一下子就回到車上，沒見到他與車內的人爭執或拉
    扯，也可確定車門沒有開過等語（見本院簡上卷第68頁至第
    70頁），惟其亦證稱：當天所站位置與乙○○停車地點約距
    20公尺遠，因有相當距離，所以沒聽見被告談話內容，也看
    不清楚車內的人，只看到被告像在說話的樣子等語（見本院
    簡上卷第67頁），又證稱：那時只是邊抽煙邊隨意觀望，只
    見到被告一人，並沒有注意到告訴人等語（見本院簡上卷第
    71頁），足見當時證人丙○○站立地點與界揚超商門口及乙○○停車地點均有相當距離，且其邊抽煙邊隨意向四周觀望
    ，並非隨時都在注意被告行動，僅大略觀看到被告走到乙○○車邊逗留，而對於當時細節、被告之舉動、車內情形、乃
    至於先於被告離開超商之告訴人，均無察覺，是證人丙○○
    上揭證言仍難據為被告有利之認定。從而，被告辯稱其無拉
    扯及阻止告訴人離開云云，顯屬卸責之詞，不足採信，其以
    前揭方式剝奪告訴人及乙○○行動自由之事實，堪以認定。
(三)被告雖辯稱其僅警告乙○○要小心告訴人，只有罵告訴人不
    知羞恥，並無公然侮辱告訴人云云。惟被告於犯罪事實（二
    ）所示時、地，以「爛女人」、「人盡可夫」等話語侮辱告
    訴人之事實，業據告訴人證述綦詳，核與證人乙○○亦到庭
    證稱：當時有聽到被告因感情和金錢的事與告訴人爭執，口
    氣很不好，且以「爛女人」之類的話辱罵告訴人等語（見本
    院簡上卷第72頁、第73頁）相符，參以被告早在當日之前曾
    連續傳送如附表1 編號1 至13所示指告訴人玩弄男人感情等
    多則不尊重告訴人人格之訊息辱罵告訴人，已如前述，堪認
    被告有將其對告訴人之不滿訴諸非理性之情緒性字眼之傾向
    ，再佐以被告於案發當日13時13分許即曾傳送如附表1 編號
    14 之 簡訊辱罵告訴人為「人盡可夫」的女人乙情觀之，益
    徵告訴人指述被告有於前揭時、地以「爛女人」、「人盡可
    夫」等語對其侮罵等情，應非無端誣陷之詞，而屬實情。至
    證人丙○○雖證稱其只看到被告在車邊和人談話，惟其站立
    地點距離被告20公尺之遠，且其亦自承沒聽到被告當時與車
    內之人對話的內容，則其前開證述自不能據為對被告有利之
    認定。是被告前揭所辯，亦係避重就輕之詞，不足採信。又
    按刑法上所謂「公然侮辱」行為，只須侮辱行為足使不特定
    人共見共聞，即行成立，不以實際有多數人在場見聞為必要
    （司法院院字第2179號解釋參照），本件被告於不特定人可
    共見共聞之界揚超商與馬路上侮辱告訴人，自屬公然侮辱行
    為無訛。從而，被告以「爛女人」、「人盡可夫」等言詞公
    然侮辱告訴人之犯行，亦堪認定。
(四)綜上所述，本件事證明確，被告各次犯行均已經證明，應予
    依法論科。
二、查被告於行為後，如附表2 所示之相關法律均業經變更，並
    於95年7 月1 日施行，玆經整體比較結果，裁判時法並未較
    為有利，從而依刑法第2 條第1 項規定，自應適用各該行為
    時法，亦即修正前刑法至明。按刑法第302 條之妨害自由罪
    ，係妨害他人自由之概括規定，故行為人具有一定目的，以
    非法方法剝奪人之行動自由者，除法律別有處罰較重之規定
    ，應適用各該規定處斷外，如以使人行無義務之事，或妨害
    人行使權利為目的，而其強暴、脅迫復已達於剝奪人行動自
    由之程度，即祇成立本罪，不應再依同法第304 條論處（最
    高法院85年度臺上字第2988號判決意旨參照），本件被告以
    身體阻擋告訴人走出超商，並將告訴人推倒在地，及強拉告
    訴人下車，其所為已構成以強暴手段剝奪他人之行動自由罪
    。是核被告丁○○所為，係犯修正前刑法第305 條之恐嚇危
    害安全罪、同法第302 條第1 項之剝奪他人行動自由罪及同
    法第309 條第1 項之公然侮辱罪。被告先後多次以簡訊恐嚇
    告訴人之行為，時間緊接，手法相同，觸犯構成要件同一之
    罪名，應依修正前刑法第56條連續犯之規定論以一罪，並加
    重其刑。被告先後在界揚超商及該超商門外馬路邊剝奪告訴
    人行動自由並公然侮辱告訴人之犯行，乃基於同一犯意，於
    密接時地實施，均係侵害同一之法益，且各行為之獨立性極
    為薄弱，依一般社會健全觀念，在時間差距上，難以強行分
    開，在刑法評價上，以視為數個舉動之接續施行，合為包括
    之一行為予以評價，較為合理，是均屬接續犯，均僅論以包
    括之一罪。被告以一打開乙○○車門拉扯在車內之告訴人之
    行為同時剝奪告訴人與乙○○之行動自由，乃以一行為侵害
    告訴人及乙○○之自由法益，而成立數罪名，為同種想像競
    合犯，應依刑法第55條之規定，從一重處斷。又被告所犯連
    續恐嚇危害安全罪、剝奪他人行動自由罪及公然侮辱罪間，
    犯意各別，行為互異，應分論併罰。
三、本件原審以被告丁○○罪證明確而予以論罪科刑，固非無見
    ，惟查：（一）被告基於妨害自由之犯意，強行拉住告訴人
    右手，以阻止乙○○開車搭載告訴人離開，而有剝奪告訴人
    及乙○○行動自由之犯行，事證既已臻明確，檢察官雖僅就
    被告妨害告訴人行動自由部分聲請簡易判決處刑，惟被告既
    以一行為同時剝奪告訴人與乙○○之行動自由，此部分犯罪
    事實與檢察官聲請簡易判決處刑部分即有同種想像競合之裁
    判上一罪關係，原審為就此未予以論罪科刑，尚有未洽；（
    二）又被告有於界揚超商有以「爛女人」、「人盡可夫」之
    言詞公然侮辱告訴人、於告訴人逃回乙○○車上時有打開車
    門強拉告訴人下車之妨害自由等犯行，均經本院查證屬實，
    已如前述，原審漏未審酌被告上開接續犯行，亦有未合。本
    件被告以前揭辯詞指摘原判決認事用法不當，請求撤銷更為
    判決，雖無理由，惟原審判決既有前揭可議之處，自應由本
    院予以撤銷改判。爰審酌被告因感情糾紛，而認遭告訴人欺
    騙致生活陷於困頓，長期心懷怨懟，不思以適當方式調適情
    緒，竟連續多次以簡訊恐嚇告訴人，又剝奪告訴人、乙○○
    之行動自由及公然侮辱告訴人，明顯欠缺控制情緒之能力，
    已嚴重妨害他人日常生活之安寧，且使告訴人長期生活於恐
    懼中，危害甚鉅，及其犯後猶飾詞狡辯，未坦承犯行，犯後
    態度不佳，又未能與告訴人達成和解，全無反省悔改之意等
    情，並斟酌被告犯罪次數、情節等一切情狀，分別酌情量處
    如主文所示之刑，並就有期徒刑及拘役部分諭知易科罰金之
    折算標準，並就有期徒刑部分定應執行刑，以資懲儆。
據上論斷，應依刑事訴訟法第455 條之1 第1 項、第3 項、第
364 條、第369 條第1 項前段、第299 條第1 項前段、第55條，
刑法第2 條1 項前段，修正前刑法（下同）第56條、第302 條第
1 項、第305 條、第309 條第1 項、第41條第1 項前段、第51條
第5 款，罰金罰鍰提高標準條例第1 條前段、修正前罰金罰鍰提
高標準條例第2 條，判決如主文。
本案經檢察官戊○○到庭執行職務。
中    華    民    國    95    年    10    月    25    日
                  刑事第十二庭審判長法  官  施柏宏
                                    法  官  洪能超
                                    法  官  林書慧
以上正本證明與原本無異。
不得上訴。
                                    書記官  鍾錦祥
中    華    民    國    95    年    10    月    25    日
附錄本案論罪科刑法條全文：
修正前刑法第302條：
私行拘禁或以其他非法方法，剝奪人之行動自由者，處五年以下
有期徒刑、拘役或三百元以下罰金。
因而致人於死者，處無期徒刑或七年以上有期徒刑，致重傷者，
處三年以上十年以下有期徒刑。
第一項之未遂犯罰之。
修正前刑法第305條
以加害生命、身體、自由、名譽、財產之事，恐嚇他人致生危害
於安全者，處二年以
下有期徒刑、拘役或三百元以下罰金。
修正前刑法第309條
公然侮辱人者，處拘役或三百元以下罰金。
以強暴犯前項之罪者，處一年以下有期徒刑、拘役或五百元以下
罰金。
附表1：
 ┌──┬──────────┬─────────────┐
 │編號│簡訊傳送時間        │簡訊內容                  │
 ├──┼──────────┼─────────────┤
 │1   │94年4月22日下午4時33│限妳明天以前出面單獨面談妳│
 │    │分許                │已傷害我過多了大人逃避傷了│
 │    │                    │小孩並非我所願那出勇氣面對│
 │    │                    │事實希望大家好來好散別逼我│
 ├──┼──────────┼─────────────┤
 │2   │94年4月22日下午4時49│機會最後一次給妳姓謝的只是│
 │    │分許                │鬧和亂我的報復絕對會讓你後│
 │    │                    │悔一輩子                  │
 ├──┼──────────┼─────────────┤
 │3   │94年4月22日下午5時15│從頭到尾妳只是為了錢出賣身│
 │    │分許                │體和感情回想以前都是美麗的│
 │    │                    │謊言如今我要的是你親口解釋│
 │    │                    │切記明天以前無回應我的報復│
 │    │                    │絕對讓你生不如死          │
 ├──┼──────────┼─────────────┤
 │4   │94年4月22日晚上6時44│我不是要你回頭探聽了你的底│
 │    │分許                │細才知道你是這種人我還會要│
 │    │                    │你嗎鄰居對你的評語真的過爛│
 │    │                    │明天下午3點前如無回應妳躲 │
 │    │                    │得掉親人呢我要的只是妳親口│
 │    │                    │的解釋別無其它你又怕什麼敢│
 │    │                    │作敢當                    │
 ├──┼──────────┼─────────────┤
 │5   │94年4月22日晚上10時2│相信妳姐有通知你這件事他的│
 │    │分許                │功勞不小我會好好謝他我也希│
 │    │                    │望妳相信我絕對有同歸於盡的│
 │    │                    │心                        │
 ├──┼──────────┼─────────────┤
 │6   │94年4月22日晚上11時 │明天15時前無回應我會讓你後│
 │    │15分                │悔欺騙男人的下場竟是害了最│
 │    │                    │親的人                    │
 ├──┼──────────┼─────────────┤
 │7   │94年4月23日凌晨1時16│3點後我不會再有任何訊息給 │
 │    │分許                │你我的報復是絕對的我不會傷│
 │    │                    │害妳你姐和女兒才是對向我要│
 │    │                    │讓你活在痛苦中後悔自己的所│
 │    │                    │為我已有坐牢或死亡的心理準│
 │    │                    │備                        │
 ├──┼──────────┼─────────────┤
 │8   │94年4月23日凌晨2時9 │我不會再去打擾你你可以安心│
 │    │分許                │出入一切等到明天你的回應時│
 │    │                    │間到你姐是我第一個報復的目│
 │    │                    │標                        │
 ├──┼──────────┼─────────────┤
 │9   │94年4月29日晚上8時5 │妳還跟我在一起時就已和另外│
 │    │分許                │的男人交往原來你早有準備當│
 │    │                    │我錢花光時也就是你另投別的│
 │    │                    │男人懷抱時真愛對你只是笨蛋│
 │    │                    │的遊戲出賣身體才是你釣金龜│
 │    │                    │手段當心報應時機一到你一定│
 │    │                    │會慘遭男人的惡毒報復記住不│
 │    │                    │是不報只是時機未到        │
 ├──┼──────────┼─────────────┤
 │10  │94年4月29日晚上7時32│來到外地工作離開傷心地聽說│
 │    │分許                │你又有了新的男人每天開著車│
 │    │                    │載你出入在此先恭喜你也佩服│
 │    │                    │你對玩弄男人真有一套出賣感│
 │    │                    │情和身體妳比妓女更賤當初真│
 │    │                    │是瞎了眼還是妳太會演戲    │
 ├──┼──────────┼─────────────┤
 │11  │94年5月3日下午3時48 │妳到底玩弄的多少個男人為何│
 │    │分許                │怕得連家都不敢回每天都躲在│
 │    │                    │妳的新歡的懷裡早知今日妳又│
 │    │                    │何必何必當初一個接著一個的│
 │    │                    │玩弄感情如今怕人報復嚇得連│
 │    │                    │家都不敢回最可憐的還是那兩│
 │    │                    │個小孩大人做錯事小孩受累妳│
 │    │                    │就不能收起作賤的心為家人設│
 │    │                    │想嗎妳躲起來萬一傷到小孩妳│
 │    │                    │狠心嗎妳不會痛苦嗎聰明的妳│
 │    │                    │靜下心來想一想吧          │
 ├──┼──────────┼─────────────┤
 │12  │94年5月4日晚上11時36│的一段情不忍傷害妳既然妳已│
 │    │分許                │妳已移情別戀我也就無所顧慮│
 │    │                    │別怪我殘忍是妳造成的既然如│
 │    │                    │今我已一無所有生命對我來說│
 │    │                    │只是多餘我已抱定同歸於盡的│
 │    │                    │決心我寧願死也不可能讓別的│
 │    │                    │男人擁有妳                │
 ├──┼──────────┼─────────────┤
 │13  │94年5月5日凌晨12時41│我已有死的決心秀珍已準備我│
 │    │分許                │和我離異我最後會如何殘忍一│
 │    │                    │句話我會讓妳痛苦一輩子    │
 ├──┼──────────┼─────────────┤
 │14  │94年10月20日下午1時 │為了錢妳竟然是一個人盡可夫│
 │    │13分許              │的女人                    │
 ├──┼──────────┼─────────────┤
 │15  │94年10月20日下午2時 │當初在我的心目中妳是一個善│
 │    │40分許              │良和惹人憐愛的女人如今原形│
 │    │                    │必露人盡可夫以前的行為到底│
 │    │                    │誰在騙誰妳過的心安嗎靠在別│
 │    │                    │人的懷抱裡不覺得噁心和心虛│
 │    │                    │嗎                        │
 ├──┼──────────┼─────────────┤
 │16  │94年10月22日上午11點│我不是怕惹事實在是你這種不│
 │    │41分許              │知羞恥為了錢人盡可夫的女人│
 │    │                    │不值得我費力氣為妳在爭風吃│
 │    │                    │醋得了吧少臭美了          │
 └──┴──────────┴─────────────┘
附表2：
┌──────┬─────────────┬─────────────┬───────┬────┐
│相關變更條文│行為時法（下稱舊法）之內容│裁判時法（下稱新法）之內容│比  較  理  由│備    註│
├──────┼─────────────┼─────────────┼───────┼────┤
│【罰金刑貨幣│依法律應處罰金、罰鍰者，就│中華民國94年1 月7 日法修正│刑法之貨幣單位│經按現行│
│單位之變更】│其原定數額得提高為2 倍至10│施行後，刑法分則編所定罰金│由「元（指銀元│法規所定│
│罰金罰鍰提高│倍（刑法乃係定明10倍）。第│之貨幣單位為新臺幣。94年1 │）」變更為「新│貨幣單位│
│標準條例第1 │1 條所定得提高倍數之規定，│月7 日刑法修正時，刑法分則│臺幣」，且刑法│折算新臺│
│條前段、第5 │於本條例修正後制定之法律，│編未修正之條文定有罰金者，│分則之罰金數額│幣條例第│
│條→刑法施行│不適用之；本條例修正前公布│自94年1 月7 日刑法修正施行│，亦視該分則先│2 條之規│
│法第1 之1條 │之法律，於本條例修正後修正│後，就其所定數額提高為30倍│前曾修正與否，│定折算後│
│第1 項、第2 │其罰金罰鍰數額或法律經全部│。但72年6 月26日至94年1 月│而分別提高3 或│等值，是│
│項          │修正而其罰金罰鍰數額未予變│7 日新增或修正之條文，就其│30倍。        │以新法並│
│            │更者，亦同。              │所定數額提高為3 倍。      │              │未較有利│
│            │                          │                          │              │。      │
├──────┼─────────────┼─────────────┼───────┼────┤
│刑法第33條第│罰金：（銀元）1 元以上。  │罰金：新臺幣1000元以上…。│罰金刑之下限，│舊法有利│
│5 款：罰金刑│                          │                          │由銀元10元（亦│        │
│下限變更    │                          │                          │經提高）即新臺│        │
│            │                          │                          │幣30元，提高為│        │
│            │                          │                          │新臺幣1000元  │        │
├──────┼─────────────┼─────────────┼───────┼────┤
│法定刑之加重│1、修正前刑法第67條：「有 │1、修正後刑法第67條：「有 │舊法罰金刑之最│舊法有利│
│方法        │   期徒刑加減者，其最高度 │   期徒刑或罰金加減者，其 │低度不加重    │        │
│            │   及最低度同加減之。」。 │   最高度及最低度同加減之 │              │        │
│            │                          │   。」                   │              │        │
│            │2、修正前第68條：「拘役或 │2、修正後刑法第68條：「拘 │              │        │
│            │   罰金加減者，僅加減其最 │   役加減者，僅加減其最高 │              │        │
│            │   高度。」。             │   度。」。               │              │        │
├──────┼─────────────┼─────────────┼───────┼────┤
│【易科罰金折│犯最重本刑為5 年以下有期徒│犯最重本刑為5 年以下有期徒│易科罰金折算標│舊法有利│
│算標準變更】│刑以下之刑之罪，而受6 個月│刑以下之刑之罪，而受6 個月│準由銀元300 元│        │
│修正前刑法第│以下有期徒刑或拘役之宣告…│以下有期徒刑或拘役之宣告者│即新臺幣900 元│        │
│41條第1 項前│得以（銀元，下同）1 元以上│，得以新臺幣1000元、2000元│，提高為以新臺│        │
│段、修正前罰│3 元以下折算1 日，易科罰金│或3000元折算1 日，易科罰金│幣1000元、2000│        │
│金罰鍰提高標│。依刑法第41條易科罰金…就│。                        │元或3000元折算│        │
│準條例第2 條│其原定數額提高為100 倍折算│                          │1日           │        │
│與現行刑法第│1 日；法律所定罰金數額未依│                          │              │        │
│41條第1 項前│本條例提高倍數，或其處罰法│                          │              │        │
│段          │條無罰金刑之規定者，亦同。│                          │              │        │
├──────┼─────────────┼─────────────┼───────┼────┤
│ 【連續犯】 │第56條：連續數行為而犯同一│（刪除）                  │新法刪除連續犯│被告先後│
│            │之罪名者，以一罪論。但得加│                          │之規定        │多次傳送│
│            │重其刑至2 分之1 。        │                          │              │恐嚇簡訊│
│            │                          │                          │              │之犯行，│
│            │                          │                          │              │依新法須│
│            │                          │                          │              │分論併罰│
│            │                          │                          │              │，依舊法│
│            │                          │                          │              │則僅論一│
│            │                          │                          │              │罪，是舊│
│            │                          │                          │              │法有利。│
├──────┼─────────────┼─────────────┼───────┼────┤
│第51條第5 款│宣告多數有期徒刑者，於各刑│宣告多數有期徒刑者，於各刑│多數有期徒刑定│舊法有利│
│：多數有期徒│中之最長期以上，各刑合併之│中之最長期以上，各刑合併之│其應執行之刑之│        │
│刑，定其應執│刑期以下，定其刑期。但不得│刑期以下，定其刑期。但不得│上限，由20年提│        │
│行之刑之變更│逾20年。                  │逾30年。                  │高為30年。    │        │
├──────┼─────────────┴─────────────┴───────┴────┤
│整體比較結果│依修正前刑法規定，罰金下限較低，且構成連續犯僅論以一罪，依新法則須分論併罰，又依│
│            │修正前刑法及罰金罰鍰提高標準條例規定，易科罰金折算標準之金額較低。故被告行為時之│
│            │修正前刑法及罰金罰鍰提高標準條例規定較為有利。                                  │
└──────┴────────────────────────────────────────┘


司法院資訊處製作；財團法人民間司法改革基金會備份。
